---
  output: github_document
---
  
  
```{r, include = FALSE}
knitr::opts_chunk$set(
  collapse = TRUE,
  comment = "#>",
  fig.path = "man/figures/README-",
  out.width = "100%"
)
```

# Cos na poczatek o boroscript

  
  Pakiet został stworzonyw ramach z przedmiotu “Metody Inwentaryzacji i Szacowania Emisji”. Kod źródłowy został stworzony w języku R. Pakiet służy do obliczania emisji zanieczyszczeń wytwarzanych przez pojazdy z silnikami spalinowymi oraz do prezentacji wykonanych obliczen za pomoca wykresu rozrzutu natężenia do emisji wg.rodzaju zanieczyszczenia. 

## Instalacja

```{r setup, eval=FALSE}
# w razie potrzeby należy zainstalować pakiet devtools
if (!require(devtools)) {install.packages("devtools"); require(devtools)}
# instalacja z GitHub
install_github("BORO1999/boroscript", force = T, build_vignettes = T)
library(boroscript)
```
## Przyklad

Podstawowe przyklady zastosowania funkcji:
  
```{r example, eval = FALSE}

## basic example codde
boroscript_calc()
boroscript_draw()
```

Podaje prosty i szybki dostep do winiety z informacjami na temat pakietu:

```{r, eval=FALSE}
browseVignettes("boroscript")
```

