---
title: "my-vignette"
output: rmarkdown::html_vignette
vignette: >
  %\VignetteIndexEntry{my-vignette}
  %\VignetteEngine{knitr::rmarkdown}
  %\VignetteEncoding{UTF-8}
---

```{r, include = FALSE}
knitr::opts_chunk$set(
  collapse = TRUE,
  comment = "#>"
)
```

```{r, include = FALSE, eval=F}
knitr::opts_chunk$set(
  comment = "#>", 
  echo = T, 
  message = F, 
  warning = F
)
```


```{r setup1, include=FALSE, results='hide'}
library(boroscript)
```
***

**Marcin Borkiewciz**

**AGH** Akademia Górniczo-Hutnicza im. Stanisława Staszica w Krakowie, Wydział Geodezji Górniczej i Inżynierii Środowiska, Katedra Kształtowania i Ochrony Środowiska.

**Kierunek** Geoinformacja

**Przedmiot** Geoinformacja

**e-mail:** *[majagool@poczta.fm](majagool@poczta.fm)*.

***
# Wprowadzenie
***
Dane, na których pracuje nasza funkcja pochodza ze strony Europejskiej Agencji Srodowiska (https://www.eea.europa.eu/themes/air/air-pollution-sources-1/emep-eea-air-pollutant-emission-inventory-guidebook}).

Pakiet został stworzonyw ramach z przedmiotu “Metody Inwentaryzacji i Szacowania Emisji”. Kod źródłowy został stworzony w języku R. Pakiet służy do obliczania emisji zanieczyszczeń wytwarzanych przez pojazdy z silnikami spalinowymi oraz do prezentacji wykonanych obliczen za pomoca wykresu rozrzutu natężenia do emisji wg.rodzaju zanieczyszczenia. 


***
# Sposob instalacji
***

Pakiet mozna pobra z [github](https://github.com/), przez co konieczne jest zainstalowanie pakietu `devtools`, sluzacego do pobierania i instalacji znajdujacych sie na portalu repozytoriow. 

***
# Instalacja:
***
```{r echo=TRUE, message=FALSE, warning=FALSE}
library(devtools)
install_github("BORO1999/boroscript")
```

```{r eval=FALSE, message=FALSE, warning=FALSE}
if(!require(devtools)) {install.packages("devtools"); require(devtools)}
install_github("BORO1999/boroscript", force=TRUE)
```
***
Wczytanie:

```{r echo=TRUE, message=FALSE, warning=FALSE}
library(boroscript)
```
***
Informacje o pakiecie

```{r echo=TRUE, message=FALSE, warning=FALSE}
help(package="boroscript")
```
***
Informacje

```{r echo=TRUE, message=FALSE, warning=FALSE}
help(package = "boroscript")
```

Do pełnego wykorzystania możliwości pakietu zalecane jest załadowanie dodatkowych pakietów.

```{r, results='hide'}
library(dplyr)
library(magrittr)
library(qpdf)
library(utils)
library(rlang)
library(stats)
library(ggplot2)
```


***
# Dane wejściowe
***

Plik źródłowy z surowymi danymi został przetworzony i zapisany jako ramka danych wskaźniki. Obiekt ten pobiera się wraz z pakietem i służy on jako podstawowe dane do dalszej pracy. W ramce danych wskaźniki mamy zapisane dane do obliczenia emisji zanieczyszczeń z podziałem na różne kategorie pojazdów, rodzaj paliwa, technologię silnika, tryb jazdy, normę dopuszczalnej emisji spalin.
Obiekt wskaźniki to dane wejściowe, które są argumentami funkcji obliczającej emisje zanieczyszczeń. Natomiast funkcja wyświetlająca wykres korzysta z utworzonych wyników obliczeń.

Dokumentacje do danych pakietu można wywołać w następujący sposób: 
?wskaźniki



## Funkcje pakietu
Funkcje pakietu posiadają dokumentację dostępną w systemie pomocy programu RStudio. W celu zapoznania się ze szczegółami zachęcam do jej przeglądnięcia po zainstalowania pakietu. Przykładowe wywołanie dokumentacji:

```{r echo=TRUE, message=FALSE, warning=FALSE}
?fun_pack()
?boro_plot()
```

Funkcja nazwa funkcji 1 służy do wyznaczania emisji zanieczyszczeń wytwarzanych przez pojazdy z silnikami spalinowymi. Emisje zanieczyszczeń zostały obliczone za pomocą następującego wzoru:

Emisja=Nat * ((Alpha * Procent ^ 2 + Beta * Procent + Gamma + (Delta/Procent))(Epsilon * Procent ^ 2 + Zita * Procent + Hta) *(1-Reduction))


Funkcje można uruchomić w taki sposób:
```{r echo=TRUE, message=FALSE, warning=FALSE}
wynik<-fun_pack()
```

Funkcja nazwa funkcji 2 wyświetla wyniki funkcji nazwa funkcji 1. Rezultaty obliczeń są pokazane za pomocą wykresu rozrzutu natężenia do emisji według rodzaju zanieczyszczenia.

Funkcje można uruchomić w taki sposób:
```{r echo=TRUE, message=FALSE, warning=FALSE}
boro_plot(wynik)
```
